臺灣澎湖地方法院刑事附帶民事訴訟判決　96年度附民字第16號
附民原告　　乙○○
附民被告　　甲○○
上列被告甲○○因本院96年度簡上字第18號毀損案件，經原告提
起附帶民事訴訟，本院判決如下：
    主      文
被告應給付原告新台幣參仟元，及自民國九十六年十月六日起至
清償日止，按週年利率百分之五計算之利息。
原告其餘之訴駁回。
    事實及理由
甲、兩造爭執要旨
一、原告起訴主張：被告甲○○於民國96年4月28日下午2時許，
    在澎湖縣馬公市○○里○○路148巷4號住處，以竹竿撞破原
    告之木質隔板，原告因被告此毀損行為遭受損失，而該隔板
    約新台幣（下同）3千元；且被告20幾年來蹧蹋原告及原告
    女兒造成精神上損害，為此本於侵權行為之法律關係，起訴
    請求被告賠償上開金額暨精神慰撫金共計30萬元。並聲明：
    (1) 被告應給付原告30萬元，及自起訴狀繕本送達被告之翌
    日起至清償日止，按年息百分之5計算之利息。(2)原告願供
    擔保，請准宣告假執行。
二、被告則辯稱：被告覺得該隔板沒有這個價值，但願意賠償原
    告該隔板損失，然原告也造成被告很大精神損害，被告不同
    意原告請求精神損害賠償云云。
乙、得心證之理由
一、按附帶民事訴訟之判決，應以刑事訴訟判決所認定之事實為
    據，刑事訴訟法第500條前段定有明文。查本件被告確有毀
    損原告所有之木質隔板，已據本院以96年度簡上字第18號刑
    事判決認定在案，則本件民事求償部分，自應以此為判斷之
    基礎；而關於原告主張被告20年來造成伊精神損害部分，並
    未在上開刑事判決認定事實範圍之內，故原告以此事實基礎
    請求被告給付慰撫金，即無理由。
二、次按不法毀損他人之物者，被害人得請求賠償其物因毀損所
    減少之價額，民法第196條定有明文；又按負損害賠償責任
    者，除法律另有規定或契約另有訂定外，應回復他方損害發
    生前之原狀，債權人得請求支付回復原狀所必要之費用，以
    代回復原狀，民法第213條第1項、第3項亦分別定有明文。
    本件原告所有之木質隔板已遭毀損，回復原狀已無可能，故
    原告依上開規定請求被告以金錢賠償其損害，應屬有理，且
    被告亦表示願意賠償該隔板損失。從而，原告基於侵權行為
    之法律關係，請求被告給付3千元，應屬有理；又被害人於
    物遭受毀損時，僅得請求財產上之損害賠償，此觀上開民法
    第196條規定自明，故原告請求賠償因該隔板毀損而受到精
    神損害慰撫金部份，於法無據，難認有理。
三、綜上所述，原告請求被告賠償3千元，及自起訴狀繕本送翌
    日即自96年10月6日起，至清償日止，按年息百分之5計算之
    利息部分為有理由，應予准許；原告逾此範圍之請求，則屬
    無據，為無理由，應予駁回。
四、原告陳明願供擔保請准宣告假執行，但本件係附帶於二審刑
    事之判決，且上訴所得受之利益未逾150萬，不得再上訴第
    三審，判決後即告確定，具有執行力，毋待假執行之宣告以
    實現其效果，故本院並無就原告勝訴部分准予假執行之必要
    。而敗訴部分假執行之聲請，本因訴之駁回失所依附，附此
    敘明。。
五、結論：原告之訴，為一部有理由，一部無理由，依刑事訴訟
    法第502條，判決如主文。
中　　華　　民　　國　　96　　年　　11　　月　　22　　日
　　　　　　　　　刑事庭  審判長法  官  管安露
                                法  官  李宛玲
                                法  官  陳介安
以上正本證明與原本無異。
本判決不得上訴。
中　　華　　民　　國　　96　　年　　11　　月　　22　　日
                                書記官　林德盛
